臺灣士林地方法院行政訴訟裁定
111年度交字第177號
原      告  陳詩婷  

被      告  臺中市交通事件裁決處
                      
代  表  人  黃士哲    住同上
上列當事人間交通裁決事件，原告不服被告民國111年4月18日中
市裁字第68-ZAB188999號違反道路交通管理事件裁決書，提起行
政訴訟，本院裁定如下：
    主  文
原告之訴駁回。
訴訟費用新臺幣叁佰元由原告負擔。
    理  由
一、按原告之訴，有起訴逾越法定期限者，行政法院應以裁定駁
    回之，為行政訴訟法第237條之9第1項準用第236條，再適用
    第107條第1項第6款所明定。而交通裁決事件中撤銷訴訟之
    提起，應於裁決書送達後30日之不變期間內為之，行政訴訟
    法第237條之3第2項亦定有明文。次按違反道路交通管理事
    件統一裁罰基準及處理細則第5條規定：「處理違反道路交
    通管理事件，有關文書送達之程序，依行政程序法之規定」
    ，是以，行政機關依行政程序法第74條而為寄存送達，並無
    準用民事訴訟法或刑事訴訟法關於寄存送達自寄存之日起10
    日生效規定之規定，是文書依行政程序法第74條規定合法寄
    存送達後，當自寄存之日起即時生效，並非以應受送達人前
    往上開機關領取文書時，且非自寄存之日起，經10日後，始
    發生送達效力（最高行政法院97年度裁字115號裁定意旨參
    照），且行政程序法第74條關於寄存送達於依法送達完畢時
    即生送達效力之程序規範，尚屬正當，與憲法正當法律程序
    原則之要求無違（司法院釋字第797號解釋意旨參照）。
二、經查：本件原告即受處分人因不服民國111年4月18日中市裁
    字第68-ZAB188999號違反道路交通管理事件裁決書（下稱原
    處分），裁處其罰鍰新臺幣8,000元，記違規點數3點，有行
    政訴訟起訴狀及原處分影本可稽（見本院卷第8 至10頁）。
    而原處分係於111 年4 月21日送達原告住所地「臺北市○○區
    ○○○路000○0號」，並寄存於「迪化街郵局」，而為寄存送達
    ，亦有送達證書影本足憑（見本院卷第12頁），則原告提起
    行政訴訟之期間，應自原處分送達翌日即111年4月22日起算
    ，原至同年5月21日(週六)屆滿，因該日為週六，順延至星
    期一即同年5月23日屆滿。詎原告遲至111年5月25日始向本
    院提起本件行政訴訟，此有本院加蓋於行政訴訟起訴狀上收
    狀戳所載日期（見本院卷第8頁）可考，已逾法定不變期間
    ，且其情形無從補正，則原告提起本件訴訟，依首開法條規
    定，顯非合法，應予駁回。另本件原告之訴，已因原告起訴
    逾期，欠缺實體判決要件，應予程序上駁回，自無從就原告
    起訴主張之實體上理由為審究，併此敘明。
三、依行政訴訟法第237條之9第1項、第236條、第107條第1項第
    6款、第104條、民事訴訟法第95條、第78條，裁定如主文。
中　　華　　民　　國　　111 　年　　6 　　月　　28　　日
　　　　　　　　  行政訴訟庭  法　官　徐文瑞
以上為正本係照原本作成。
如不服本裁定，應於送達後10日內向本院提出抗告狀（須按他造
人數附繕本），並繳納抗告費新臺幣300元。　　　　　　　　
中　　華　　民　　國　　111 　年　　6 　　月　　28　　日
                              書記官  朱亮彰